【裁判字號】    99,訴,3530
【裁判日期】    991230
【裁判案由】    毒品危害防制條例
【裁判全文】
臺灣板橋地方法院刑事判決              99年度訴字第3530號
公  訴  人  臺灣板橋地方法院檢察署檢察官
被      告  吳耀東
上列被告因違反毒品危害防制條例案件，經檢察官提起公訴（99
年度毒偵字第7533號），被告於準備程序中就被訴事實為有罪之
陳述，經本院合議庭裁定由受命法官獨任進行簡式審判程序，判
決如下：
    主  文
吳耀東施用第一級毒品，累犯，處有期徒刑拾壹月。
    事  實
一、吳耀東曾於民國91年間，因施用毒品案件，經本院以91年度
    毒聲字第1907號裁定送勒戒處所觀察、勒戒後，認有繼續施
    用毒品之傾向，再經本院以91年度毒聲字第2757號裁定令入
    戒治處所施以強制戒治，嗣因戒治成效良好，復經本院以92
    年度毒聲字第638 號裁定停止戒治，所餘戒治期間付保護管
    束，於92年5 月26日出所，於92年8 月28日保護管束期滿視
    為強制戒治執行完畢，並由臺灣板橋地方法院檢察署檢察官
    以92年度戒毒偵字第298 號為不起訴處分確定；復於上開強
    制戒治執行完畢後5 年內之97年1 月16日施用毒品，經本院
    以97年度訴字第1655號判處有期徒刑7 月、5 月，應執行有
    期徒刑10月，上訴後經臺灣高等法院以97年度上訴字第3679
    號駁回上訴，於97年9 月11日確定，業於98年9 月22日縮刑
    期滿執行完畢（於本案構成累犯）。詎其猶不知悔改，基於
    施用第一級毒品海洛因、第二級毒品甲基安非他命之犯意，
    於99年9 月20日19時許，在臺北縣樹林市○○街30巷16弄24
    號2 樓某友人住處內，以將海洛因及甲基安非他命置入玻璃
    球內燒烤後吸食煙霧之方式，同時施用海洛因及甲基安非他
    命1 次。嗣於99年9 月20日23時許，在上址為警查獲，經警
    採集其尿液檢體送驗後，呈現可待因、嗎啡、安非他命及甲
    基安非他命陽性反應，始悉上情。
二、案經臺北縣政府警察局樹林分局移送臺灣板橋地方法院檢察
    署檢察官偵查起訴。
    理  由
一、本案被告吳耀東所犯係死刑、無期徒刑、最輕本刑為3 年以
    上有期徒刑以外之罪，其於準備程序中就前揭被訴事實為有
    罪之陳述，經受命法官告知簡式審判程序之旨，並聽取其與
    公訴人之意見後，本院認無不得或不宜改依簡式審判程序進
    行之情事，依刑事訴訟法第273 條之1 第1 項、第284 條之
    1 規定，裁定本案由受命法官獨任進行簡式審判程序；且依
    刑事訴訟法第273 條之2 及第159 條第2 項規定，不適用傳
    聞法則有關限制證據能力之相關規定，合先敘明。
二、上揭犯罪事實，業據被告於本院審理時自白不諱，且被告為
    警查獲後，經警採集其尿液檢體送驗，先以酵素免疫分析法
    （EIA ）初步檢驗，呈現鴉片類及安非他命類陽性反應，再
    以氣相層析質譜儀法（GC/MS ）確認檢驗，亦呈現可待因、
    嗎啡、安非他命及甲基安非他命陽性反應等情，有臺灣檢驗
    科技股份有限公司於99年10月5 日所出具報告編號UL/2010/
    90587 號濫用藥物檢驗報告、臺北縣政府警察局樹林分局偵
    辦毒品危害防制條例案被移送人姓名代碼對照表各1 份在卷
    可稽（見偵查卷宗第23、57頁；尿液檢體編號：J0000000號
    ），足徵被告任意性自白與事實相符，應堪採信。再被告前
    於91年間，因施用毒品案件，經本院以91年度毒聲字第1907
    號裁定送勒戒處所觀察、勒戒後，認有繼續施用毒品之傾向
    ，再經本院以91年度毒聲字第2757號裁定令入戒治處所施以
    強制戒治，嗣因戒治成效良好，復經本院以92年度毒聲字第
    638 號裁定停止戒治，所餘戒治期間付保護管束，並於92年
    5 月26日出所，於92年8 月28日保護管束期滿視為強制戒治
    執行完畢，並由臺灣板橋地方法院檢察署檢察官以92年度戒
    毒偵字第298 號為不起訴處分確定；復於上開強制戒治執行
    完畢後5 年內之97年1 月16日施用毒品，經本院以97年度訴
    字第1655號判處有期徒刑7 月、5 月，應執行有期徒刑10月
    ，上訴後經臺灣高等法院以97年度上訴字第3679號駁回上訴
    ，於97年9 月11日確定，業於98年9 月22日縮刑期滿執行完
    畢等情，此觀卷附臺灣高等法院被告前案紀錄表1 份即明。
    是以被告於91年間初犯施用毒品罪後，於92年8 月28日初犯
    之強制戒治執行完畢後5 年內之97年1 月16日再犯施用毒品
    罪，已屬「5 年內再犯」之情形，而與毒品危害防制條例第
    20條所定，「初犯」或「5 年後再犯」始得以觀察、勒戒之
    保安處遇替代刑事追訴程序之要件不符，自應依毒品危害防
    制條例第23條第2 項規定，依法追訴、處罰。本案事證明確
    ，被告犯行洵堪認定，應依法論科。
三、按海洛因及甲基安非他命分別係毒品危害防制條例第2 條第
    2 項第1 款及第2 款所明定列管之第一級毒品及第二級毒品
    。是核被告所為，係犯毒品危害防制條例第10條第1 項之施
    用第一級毒品罪及同條第2 項之施用第二級毒品罪。被告施
    用海洛因及甲基安非他命前後，持有海洛因及甲基安非他命
    之低度行為，均為施用之高度行為所吸收，均不另論罪。被
    告同時施用海洛因及甲基安非他命而以一行為觸犯上開2 罪
    名，為想像競合犯，應依刑法第55條規定，從一重之施用第
    一級毒品罪處斷。起訴書原認被告係分別施用海洛因及甲基
    安非他命而應予分論併罰云云，惟被告堅稱係同時施用，核
    與一般經驗法則尚無不合，且依檢察官所指之證據方法，亦
    不足以排除被告係同時施用海洛因及甲基安非他命之可能性
    ，公訴檢察官亦於本院審理時改稱應論以想像競合犯，併此
    敘明。又被告有上述事實欄所載之科刑及執行紀錄，此觀卷
    附臺灣高等法院被告前案紀錄表1 份即明，其於受有期徒刑
    之執行完畢後，5 年以內故意再犯本件有期徒刑以上之罪，
    為累犯，應依刑法第47條第1 項規定加重其刑。爰審酌被告
    曾因施用毒品案件，經觀察、勒戒及強制戒治執行完畢釋放
    ，並獲得不起訴處分之寬典（見卷附臺灣高等法院被告前案
    紀錄表），猶不知悔改，而再犯本件施用第一級毒品及第二
    級毒品罪，顯見其戒除毒癮之意志薄弱，惟其施用毒品係自
    戕行為，對他人法益尚無具體危害，兼衡被告之品行、智識
    程度、生活狀況、犯罪之動機、目的、手段、坦承犯行之犯
    罪後態度等一切情狀，量處如主文所示之刑，以資懲儆。
據上論斷，應依刑事訴訟法第273 條之1 第1 項、第299 條第1
項前段，毒品危害防制條例第10條第1 項、第2 項，刑法第11條
前段、第47條第1 項、第55條，判決如主文。
本案經檢察官黃明絹到庭執行職務。
中    華    民    國    99    年    12    月    30    日
                  刑事第八庭    法  官    賴彥魁
上列正本證明與原本無異。
如不服本判決，應於判決送達後10日內，向本院提出上訴書狀，
並應敘述具體理由；其未敘述上訴理由者，應於上訴期間屆滿後
20日內向本院補提理由書（均須按他造當事人之人數附繕本），
「切勿逕送上級法院」。
                                書記官    楊文祥
中    華    民    國    99    年    12    月    30    日
附錄本案論罪科刑法條全文：
毒品危害防制條例第10條
施用第一級毒品者，處6 月以上5 年以下有期徒刑。
施用第二級毒品者，處3 年以下有期徒刑。

司法院資訊處製作；財團法人民間司法改革基金會備份。
